【裁判字號】    95,簡上,170
【裁判日期】    950801
【裁判案由】    竊盜
【裁判全文】
臺灣桃園地方法院刑事判決             95年度簡上字第170號
上  訴  人  臺灣桃園地方法院檢察署檢察官
被      告  己○○
上列上訴人因被告竊盜案件，不服中華民國95年3 月7 日本院95
年度壢簡字第288 號第一審簡易判決（聲請簡易判決處刑案號：
94年度偵字第21837 號），提起上訴，及移送併案審理（95年度
偵字第7154號、11037 號、12416 號），本院管轄之合議庭改依
通常程序審理，逕為第一審判決如下：
    主  文
原判決撤銷。
己○○共同連續竊盜，累犯，處有期徒刑玖月。
    事  實
一、己○○前因違反毒品危害防制條例案件，經本院九十二年度
    訴字第一四二八號刑事判決判處有期徒刑五月確定，於民國
    九十三年六月二十三日入監執行，迄同年十一月二十二日期
    滿執行完畢（構成累犯）。詎其仍不知悔改，復基於意圖為
    自己不法所有之概括犯意，或單獨或與林坤志（由臺灣桃園
    地方法院檢察署檢察官另行偵辦）共同於附表所示之時地，
    以附表所示之作案方式（附表編號二所涉無故侵入他人住宅
    部分，未據告訴），竊得如附表所示之物，嗣分別於附表所
    示之時地為警查獲。
二、案經桃園縣政府警察局中壢分局、龜山分局、平鎮分局報請
    臺灣桃園地方法院檢察署檢察官偵查後聲請簡易判決處刑及
    移送併案審理。
    理  由
一、按被告以外之人於審判外之言詞或書面陳述，除法律有規定
    者外，不得作為證據，刑事訴訟法第一百五十九條第一項固
    定有明文。惟被告以外之人於審判外之陳述，雖不符同法第
    一百五十九條之一至之四之規定，而經當事人於審判程序同
    意作為證據，法院審酌該言詞陳述或書面陳述作成時之情況
    ，認為適當者，亦得為證據。又當事人、代理人或辯護人於
    法院調查證據時，知有第一百五十九條第一項不得為證據之
    情形，而未於言詞辯論終結前聲明異議者，視為有前項之同
    意，此亦據同法第一百五十九條之五規定甚明。查本件證人
    戊○○（即壢新醫院總務處處長）、林坤志、被害人丁○○
    、丙○○、甲○○、乙○○於警詢時所為之陳述，均屬被告
    以外之人在審判外之陳述而屬傳聞證據，且不符刑事訴訟法
    第一百五十九條之三之規定，惟檢察官、被告就上開審判外
    之陳述，於本院審理時均陳明同意引用為證據，而本院審酌
    渠等於陳述作成時之情況，核無違法取證之瑕疵，亦認為以
    之作為證據為適當，依上開規定，上開證人前述審判外之陳
    述，得為證據。此外，前開證人戊○○於檢察官偵查中，經
    具結而向檢察官所為陳述，並無顯有不可信之情況，依同法
    第一百五十九條之一第二項之規定，該陳述亦得為證據，合
    先敘明。
二、上揭犯罪事實，業據被告己○○於本院審理時坦承不諱，並
    有下列補強證據足資佐證，分述如下：
（一）附表編號一之竊盜犯行，核與證人即壢新醫院總務處處長
      戊○○於警詢及檢察官訊問時具結證述之情節相符，並有
      錄影畫面翻拍照片一張在卷可佐。
（二）附表編號二之竊盜犯行，核與共犯林坤志供述之情節相符
      ，並與被害人丁○○於警詢時陳述之情形吻合。
（三）附表編號三之竊盜犯行，核與被害人丙○○於警詢時指稱
      之情節相符，並有車籍資料、機車照片及贓物認領保管單
      各一紙在卷可稽。
（四）附表編號四之竊盜犯行，核與被害人甲○○於警詢時指述
      之情節相符，並有贓物認領保管單、車輛車牌失竊作業－
      查獲車輛認可資料、鑰匙及失竊機車照片各一份附卷可考
      。
（五）附表編號五之竊盜犯行，核與被害人乙○○於警詢時陳述
      之情節相符，並有贓物認領保管單、車輛車牌失竊作業－
      查獲車輛認可資料、鑰匙及失竊機車照片各一份附卷足稽
      。
（六）綜上足認被告前開自白與事實相符，堪以採信。本件事證
      明確，自應依法論科。
三、論罪部分：
（一）核被告所為，均係犯刑法第三百二十條第一項之普通竊盜
      罪。按被告行為後，刑法及刑法施行法業於九十四年二月
      二日經總統以華總一義字第○九四○○○一四九○一號令
      修正公布，並於九十五年七月一日施行（下稱新刑法，修
      正前刑法下稱舊刑法），參酌最高法院九十五年五月二十
      三日刑事庭第八次會議決議意旨，新刑法第二條第一項之
      規定，係規範行為後法律變更所生新舊法律比較適用之準
      據法，於新刑法施行後，應適用新刑法第二條第一項之規
      定，為「從舊從輕」之比較。另於比較時應就罪刑有關之
      共犯、未遂犯、想像競合犯、牽連犯、連續犯、結合犯，
      以及累犯加重、自首減輕暨其他法定加減原因（如身分加
      減）與加減比例等一切情形，本於統一性及整體性原則，
      綜其全部罪刑之結果而為比較。準此而論，本案涉及法律
      變更之部分如下：
   1、被告行為後，刑法第二十八條共同正犯之規定，業已修正
      為「二人以上共同實『行』犯罪之行為者，皆為正犯」，
      涉及共同正犯要件之變更，比較新、舊法之結果，二者規
      定適用之結果並無不同。
   2、被告行為後，刑法第五十六條連續犯之規定，業經新刑法
      刪除，則被告之犯行，因行為後新法業已刪除連續犯之規
      定，此刪除雖非犯罪構成要件之變更，但顯已影響行為人
      刑罰之法律效果，自屬法律有變更，比較新、舊法結果，
      以被告行為時之法律即舊法論以連續犯較有利於被告。
   3、被告行為後，刑法第四十七條第一項累犯之規定，業已修
      正為「受徒刑之執行完畢，或一部之執行而赦免後，五年
      以內『故意』再犯有期徒刑以上之罪者，為累犯，加重本
      刑至二分之一」，比較新、舊法之結果，二者適用之結果
      並無不同。
   4、被告行為後，刑法第三十三條第五款業已修正為「罰金：
      新臺幣一千元以上，以百元計算之。」，與修正前舊刑法
      第三十三條第五款規定「罰金：一元以上。」不同。比較
      新舊法結果，以舊法較有利於行為人，新法並無對被告較
      為有利之情形。
   5、再查被告行為後，業已增訂刑法施行法第一條之一，規定
      為：「中華民國九十四年一月七日刑法修正施行後，刑法
      分則編所定罰金之貨幣單位為新臺幣。九十四年一月七日
      刑法修正時，刑法分則編未修正之條文定有罰金者，自九
      十四年一月七日刑法修正施行後，就其所定數額提高為三
      十倍。但七十二年六月二十六日至九十四年一月七日新增
      或修正之條文，就其所定數額提高為三倍。」，是就現行
      刑法中，有關於罰金刑處罰之規定已有修正，惟經比較增
      訂之刑法施行法第一條之一與被告行為時之罰金罰鍰提高
      標準條例第一條前段、現行法規所定貨幣單位折算新臺幣
      條例第二條結果，二者規定適用之結果並無不同。
   6、綜上所述，參酌前揭最高法院刑事庭會議決議意旨，本院
      綜合本件全部罪刑比較之結果，認以舊刑法較有利於被告
      ，故本案應一體適用舊刑法。
（二）被告於附表編號二所示之竊盜犯行，與林坤志具有犯意聯
      絡及行為分擔，應依舊刑法第二十八條之規定論以共同正
      犯。又被告先後所犯如附表所示之竊盜犯行，時間緊接，
      觸犯構成要件相同之罪名，顯係基於概括犯意為之，為連
      續犯，依舊刑法第五十六條之規定，按情節較重之如附表
      編號二所示之犯行論以一罪，並加重其刑。檢察官雖僅就
      被告所為如附表編號一所示之竊盜犯行聲請簡易判決處刑
      ，然被告所為如附表其餘編號所示之竊盜犯行，與附表編
      號一之部分既具有連續犯之裁判上一罪關係，基於審判不
      可分之原則，應為起訴效力所及，本院自應併予審理。
（三）查被告前因違反毒品危害防制條例案件，經本院九十二年
      度訴字第一四二八號刑事判決判處有期徒刑五月確定，於
      九十三年六月二十三日入監執行，迄同年十一月二十二日
      期滿執行完畢，此有臺灣高等法院被告前案紀錄表在卷可
      按，其前受有期徒刑執行完畢，於五年內再犯本件有期徒
      刑以上之罪，為累犯，應依舊刑法第四十七條之規定加重
      其刑，並遞加重之。
四、原審予被告論罪科刑，固非無見。惟原審(1)未審酌與本案（
    即附表編號一部分）有連續犯關係之併案事實（即附表編號
    二、三、四、五之部分），(2)未斟酌修正後刑法及刑法施行
    法業於九十五年七月一日施行，而未為新舊法比較，均有未
    合。檢察官執前述(1)之部分指摘原判決不當，為有理由，且
    原判決尚有前揭(2)之可議之處，自應由本院將原判決撤銷改
    判。爰審酌被告所犯如附表所示之竊盜案件之犯罪情節、所
    竊得之財物、被害人受損之程度，原不宜寬縱，惟念被告犯
    後坦承犯行，尚知悔悟等一切情狀，量處如主文第二項所示
    之刑，以示懲戒。扣案如附表編號四、五所示之鑰匙二支，
    並無證據足認為被告所有，自不得宣告沒收，併此敘明。
五、本件有刑事訴訟法第四百五十一條之一第四項但書第二款之
    情形，爰依同法第四百五十二條規定，適用通常程序審理，
    逕為第一審判決，附此敘明。
據上論斷，應依刑事訴訟法第四百五十二條、第四百五十五條之
一第三項、第三百六十九條第一項前段、第三百六十四條、第二
百九十九條第一項前段，修正後刑法第二條第一項、刑法第三百
二十條第一項、修正前刑法第二十八條、第五十六條、第四十七
條，罰金罰鍰提高標準條例第一條前段，判決如主文。
本案經檢察官楊挺宏到庭執行職務。
中    華    民    國    95    年    8     月     1    日
                  刑事第八庭  審判長法  官  曾家貽
                                    法  官  陳彥宏
                                    法  官  吳為平
以上正本證明與原本無異。
如不服本判決，應於送達後十日內，向本院提出上訴狀。
                                    書記官  江惠婷
中    華    民    國    95    年    8     月    2     日
附表：
┌─┬────┬────┬────────┬────┬────┬────┐
│編│犯罪時間│犯罪地點│  作案方式      │查獲經過│扣案物品│備    註│
│號│        │        │                │        │        │        │
├─┼────┼────┼────────┼────┼────┼────┤
│一│九十四年│桃園縣平│由壢新醫院之住院│因其母親│無。    │本案部分│
│  │十月三日│鎮市廣泰│大樓至醫療大樓地│嗣後前往│        │：九十四│
│  │凌晨一時│路七十七│下一樓，趁櫃台無│壢新醫院│        │年度偵字│
│  │許。    │號壢新醫│人之際，徒手竊取│，見該院│        │第二一八│
│  │        │院醫療大│該院所有之電腦液│張貼鄭嘉│        │三七號。│
│  │        │樓地下室│晶螢幕二台，得手│承竊取前│        │        │
│  │        │。      │後，隨即逃逸。  │開螢幕之│        │        │
│  │        │        │                │錄影畫面│        │        │
│  │        │        │                │照片而報│        │        │
│  │        │        │                │警，警方│        │        │
│  │        │        │                │於同年十│        │        │
│  │        │        │                │一月十七│        │        │
│  │        │        │                │日上午九│        │        │
│  │        │        │                │時三十分│        │        │
│  │        │        │                │許，至其│        │        │
│  │        │        │                │家中查獲│        │        │
│  │        │        │                │。      │        │        │
├─┼────┼────┼────────┼────┼────┼────┤
│二│九十四年│桃園縣龜│趁前開同樓層之房│經警調閱│無。    │併案部分│
│  │十月三日│山鄉民生│客丁○○未鎖房門│監視錄影│        │：九十五│
│  │上午十一│北路一段│之際，夥同林坤志│畫面，循│        │年度偵字│
│  │時二十分│一六六巷│徒手竊取丁○○所│線查獲林│        │第一一○│
│  │許。    │二號三樓│有之電腦四台，得│坤志，經│        │三七號。│
│  │        │之一。  │手後，隨即逃逸。│林坤志供│        │        │
│  │        │        │                │承上情，│        │        │
│  │        │        │                │於九十五│        │        │
│  │        │        │                │年二月二│        │        │
│  │        │        │                │十六日再│        │        │
│  │        │        │                │查獲鄭嘉│        │        │
│  │        │        │                │承。    │        │        │
├─┼────┼────┼────────┼────┼────┼────┤
│三│九十五年│桃園縣中│趁車號RD二－六二│九十五年│無。    │併案審理│
│  │一月十三│壢市龍岡│九號機車鑰匙未取│二月十一│        │部分：九│
│  │日下午四│路三段二│下之際，徒手竊取│日下午三│        │十五年度│
│  │時許。  │○八號前│丙○○所有之前開│時許，鄭│        │偵字第七│
│  │        │。      │機車，得手後，隨│嘉承騎乘│        │一五四號│
│  │        │        │即逃逸。        │前開機車│        │。      │
│  │        │        │                │，行經桃│        │        │
│  │        │        │                │園縣中壢│        │        │
│  │        │        │                │市新中北│        │        │
│  │        │        │                │路三二號│        │        │
│  │        │        │                │前為警查│        │        │
│  │        │        │                │獲。    │        │        │
├─┼────┼────┼────────┼────┼────┼────┤
│四│九十五年│桃園縣中│趁車號PVK －三九│九十五年│鑰匙二支│併案部分│
│  │五月二十│壢市新興│二號機車鑰匙未取│六月六日│。      │：九十五│
│  │六日下午│路後火車│下之際，徒手竊取│晚間八時│        │年度偵字│
│  │三時許。│站附近。│甲○○所有之前開│五十分許│        │第一二四│
│  │        │        │機車，得手後，隨│，在桃園│        │一六號。│
│  │        │        │即逃逸。        │縣中壢市│        │        │
│  │        │        │                │新興路一│        │        │
│  │        │        │                │一六號為│        │        │
│  │        │        │                │警查獲。│        │        │
├─┼────┼────┼────────┼────┼────┼────┤
│五│九十五年│桃園縣中│以前開附表編號四│同上。  │同上。  │併案部分│
│  │六月六日│壢市中美│之鑰匙，徒手竊取│        │        │：同上。│
│  │晚間八時│路七十六│乙○○所有車號BW│        │        │        │
│  │許。    │號前。  │F －○一九號機車│        │        │        │
│  │        │        │一輛，得手後，立│        │        │        │
│  │        │        │即逃逸。        │        │        │        │
└─┴────┴────┴────────┴────┴────┴────┘
附錄論罪科刑法條：
刑法第320條
意圖為自己或第三人不法之所有，而竊取他人之動產者，為竊盜
罪，處 5 年以下有期徒刑、拘役或 5 百元以下罰金。
意圖為自己或第三人不法之利益，而竊佔他人之不動產者，依前
項之規定處斷。
前二項之未遂犯罰之。


司法院資訊處製作；財團法人民間司法改革基金會備份。
